臺灣屏東地方法院民事裁定　
110年度司繼字第1868號
聲  請  人  凱基商業銀行股份有限公司


法定代理人  魏寶生      
代  理  人  陳靜盈      
關  係  人  李衍志律師  
上列聲請人聲請對被繼承人何奮發選任遺產管理人事件，本院裁
定如下：
    主  文
選任李衍志律師為被繼承人何奮發之遺產管理人。
准對被繼承人何奮發之繼承人為承認繼承之公示催告。
被繼承人何奮發之繼承人，應自前項公示催告裁定揭示之日起8
個月內承認繼承，上述期限屆滿，無繼承人承認繼承時，被繼承
人何奮發之遺產，於清償債權，並交付遺贈物後，如有賸餘即歸
屬國庫。
聲請費用新臺幣1,000元由被繼承人何奮發之遺產負擔。
    理  由
一、本件聲請意旨略以：被繼承人何奮發（民國00年00月00 日
    生，身分證統一編號：Z000000000號，生前最後住所：屏東
    縣○○鄉○○路000 巷0號），其與案外人即債務人何枝香公同
    共有屏東縣○○鄉○○段0000地號土地（公同共有1 分之1 ），
    債務人何枝香前積欠聲請人現金卡債務本金新臺幣（下同）
    287,966元及利息、費用尚未清償，聲請人欲代位債務人何
    枝香訴請代位分割上開公同共有之不動産，惟其中共有人即
    本件被繼承人何奮發於101 年12月10日死亡，被繼承人之法
    定繼承人均已拋棄繼承或死亡，又親屬會議並未於1 個月內
    選定遺產管理人。為確保聲請人之權利並利訴訟程序之進行
    ，爰依法聲請選定被繼承人何奮發之遺產管理人等語。
二、按繼承開始時，繼承人之有無不明者，由親屬會議於1 個月
內選定遺產管理人，並將繼承開始及選定遺產管理人之事由
，向法院報明。無親屬會議或親屬會議未於前條所定期限內
選定遺產管理人者，利害關係人或檢察官，得聲請法院選任
遺產管理人，並由法院依規定為公示催告，民法第1177條、
第1178條第2 項分別定有明文。此為關於無人承認繼承之規
定。又先順序繼承人均拋棄其繼承權時，由次順序之繼承人
繼承，其次順序繼承人有無不明或第4 順序之繼承人均拋棄
其繼承權者，準用關於無人承認繼承之規定，民法第1176條
    第6 項亦有明文。
三、經查，聲請人上開主張，業據提出臺灣臺南地方法院101 年
    度司執字第41835號債權憑證、訴請代位分割遺產起訴狀、
    本院潮州簡易庭通知書、本院函覆拋棄繼承准予備查函、繼
    承系統表、戶籍謄本、除戶謄本等件為證。嗣本院職權調取
    本院101 年度司繼字第1398號卷證，被繼承人無配偶子女，
    第二順位及第四順位繼承人均已死亡，第三順位尚存之繼承
    人則全數均已聲明拋棄繼承並經本院准予備查在案，被繼承
    人已查無其他法定繼承人，堪信聲請人之主張為真實且有選
    任遺產管理人之必要，揆諸上開規定，本件自應準用關於無
    人承認繼承之規定。而被繼承人之親屬會議並未於死亡發生
    之日起1 個月內選定遺產管理人陳報法院，被繼承人何奮發
    為上開土地共有人，聲請人為實現其債權，於上開公同共有
    土地之分割訴訟洵屬利害關係人，其依前開規定，向本院聲
    請選任被繼承人何奮發之遺產管理人，於法尚無不合。本院
    審酌李衍志律師乃屏東律師公會成員，具法學專才，與聲請
    人及被繼承人間均無何利害關係，並受律師倫理規範拘束，
    要能勝任遺產管理人一職，又李衍志律師於本院電話詢問時
    表示同意擔任本件遺產管理人，有本院電話記錄附卷可稽，
    爰選任李衍志律師為被繼承人之遺產管理人，並限期命繼承
    人為承認繼承之公示催告。至上開期限屆滿，無繼承人承認
    繼承時，其遺產依民法第1185條規定，於清償債權並交付遺
    贈物後，如有賸餘，應歸屬國庫，附此敘明。
四、依家事事件法第127 條第4 項、第97條，非訟事件法第24條
    第1 項，裁定如主文。
五、若不服本裁定，應於裁定送達後10日內向本院提出抗告狀，
    並繳納抗告費新臺幣1,000 元。
中　　華　　民　　國　　111 　年　　2 　　月　　18　　日
　　　　　　　　　家事庭司法事務官